臺灣臺中地方法院刑事判決
110年度交簡上字第65號
上  訴  人  
即  被  告  張羣  



            蔡旻叡


上  一  人
選任辯護人  陳柏涵律師                
上列上訴人即被告因過失傷害案件，不服本院中華民國110年1月
27日所為之110年度交簡字第27號第一審刑事簡易判決（起訴案
號：108年度偵字第28004號），提起上訴，本院管轄第二審之合
議庭判決如下：
    主          文
上訴駁回。
張羣、蔡旻叡均緩刑貳年。
    犯罪事實及理由
一、本案經本院審理結果，認原審以上訴人即被告張羣、蔡旻叡
    （以下分別稱被告張羣、被告蔡旻叡）均係犯刑法第284條
    前段之過失傷害罪，而依刑事訴訟法第449條第2項、第3項
    前段，刑法第284條前段、第55條前段、第62條前段、第41
    條第1項前段，刑法施行法第1條之1第1項等規定，併以行為
    人之責任為基礎，審酌被告張羣經鑑定駕車行至無號誌交岔
    路口，左方車未暫停讓右方車先行，為肇事主因，並造成被
    告蔡旻叡受有如原審判決事實欄所示之傷害；被告蔡旻叡經
    鑑定駕車行經無號誌交岔路口，未減速慢行作隨時停車之準
    備，為肇事次因，並造成被告張羣及告訴人呂昕各受有如原
    審判決事實欄所示之傷害，各自之違反義務程度、犯罪手段
    、所造成之損害，及被告2人均坦承犯行，惟迄今未能賠償
    彌補所造成之損害之犯後態度，暨被告2人均無其他犯罪紀
    錄之素行，此有臺灣高等法院被告前案紀錄表在卷可憑，兼
    衡被告張羣於警詢中自陳博士畢業之智識程度、擔任教師之
    生活狀況；被告蔡旻叡於警詢中自陳大學畢業之智識程度、
    小康之經濟狀況等一切具體情狀，各量處有期徒刑3月，如
    易科罰金，均以新臺幣（下同）1,000元折算1日，核其認事
    用法均無違誤，量刑亦屬妥適，應予維持，其餘均引用如附
    件第一審刑事簡易判決書記載之事實、證據及理由。
二、被告2人上訴意旨均略以：願意認罪，希望法院給予緩刑等
    語。惟是否宣告緩刑，法院本有權自由斟酌決定，縱未宣告
    緩刑，亦不生不適用法則或其他違背法令之問題，被告自不
    得任意指摘為違法。是原審判決既無違法或不當之處，則被
    告2人執上開理由提起上訴，為無理由，應予駁回。
三、被告2人均未曾因故意犯罪受有期徒刑以上刑之宣告，有臺
    灣高等法院被告前案紀錄表2份（見本院110年度交簡上字第
    65號卷【下稱交簡上卷】第37、39頁）在卷可稽，其等因一
    時失慮，致罹刑章，犯後均已坦承犯行，正視己非，並表悛
    悔，且被告2人與告訴人間已調解成立，並均表示不願追究
    對方之刑事責任，同意給予緩刑之宣告，被告張羣亦已履行
    調解條件完畢（已給付賠償金63萬元），有本院調解程序筆
    錄1份（見交簡上卷第153、154頁）、被告蔡旻叡出具之刑
    事陳述意見㈡狀1份（見交簡上卷第147頁）、被告張羣及告
    訴人出具之刑事陳述意見狀1份（見交簡上卷第149頁）、台
    北富邦銀行匯款單據1份（見交簡上卷第209頁）、明台產物
    保險股份有限公司匯款單據1份（見交簡上卷第211頁）附卷
    足憑，信被告2人經此偵審程序及刑之宣告後，當應知所警
    惕，而無再犯之虞，是本院認原審判決對其等所宣告之刑，
    以暫不執行為適當，爰依刑法第74條第1項第1款規定，均予
    宣告緩刑2年，以啟自新。
據上論斷，應依刑事訴訟法第455條之1第1項、第3項、第368條
、第373條，刑法第74條第1項第1款，判決如主文。
本案經檢察官李毓珮提起公訴，檢察官陳隆翔到庭執行職務。
中    華    民    國   110    年    11     月    4    日
                  刑事第十六庭  審判長法  官  江彥儀
                                      法  官  吳金玫
                                      法  官  呂超群 
以上正本證明與原本無異。
不得上訴。
　　　　                              書記官  鄭淑英 
中    華    民    國   110    年    11     月    4    日
附件：
臺灣臺中地方法院刑事簡易判決　　　　 110年度交簡字第27號
公　訴　人　臺灣臺中地方檢察署檢察官
被　　　告　張羣　  男  民國00年00月0日生
                    身分證統一編號：Z000000000號
                    住○○市○○區○○○路00巷00號
                    居臺中市○區○○路0段00號8樓之5
選任辯護人　黃德聖律師
被　　　告　蔡旻叡  男  民國00年0月00日生
　　　　　　　　　  身分證統一編號：Z000000000號　
　　　　　　　　　　住○○市○區○○路0段00巷00號
選任辯護人　周復興律師
　　　　　　紀佳佑律師（於110年1月15日解除委任）
上列被告等因過失傷害案件，經檢察官提起公訴（108 年度偵字
第28004 號），因被告等均自白犯罪，本院合議庭認宜以簡易判
決處刑，裁定由受命法官獨任逕以簡易判決處刑，判決如下：
    主    文
張羣犯過失傷害罪，處有期徒刑參月，如易科罰金，以新臺幣壹
仟元折算壹日。
蔡旻叡犯過失傷害罪，處有期徒刑參月，如易科罰金，以新臺幣
壹仟元折算壹日。
    事    實
一、張羣於民國108 年6 月8 日17時55分許，駕駛牌照號碼9220
    -JY 號自用小客車搭載乘客呂昕，沿臺中市東區自由一街，
    由自由路往復興路5 段方向行駛，行經東區自由一街與自由
    二街交岔路口時，本應注意汽車行至無號誌之交岔路口，左
    方車應暫停讓右方車先行，而依當時狀況並無不能注意之情
    事，竟疏於注意及此，未暫停即貿然前行；另蔡旻叡駕駛牌
    照號碼BDL-0610號自用小客車，沿東區自由二街，由公園東
    路往自由路3 段方向行駛至該交岔路口，本應注意行經無號
    誌之交岔路口，應減速慢行，作隨時停車之準備，而依當時
    狀況並無不能注意之情事，未減速貿然前行，適有不明車號
  &0000; 營業小客車，在該路口禁止臨時停車處臨時停車而阻
    擋視線
    ，雙方車輛因而發生碰撞，致蔡旻叡受有右手第一指骨閉鎖
    性骨折之傷害；張羣受有左膝、右大腿挫傷、右側頸部挫傷
    、雙肩挫傷合併左側肩峰鎖骨關節韌帶受傷、左踝挫傷、腦
    震盪、胸部挫傷、左腰臀部骨盆挫傷等傷害；呂昕受有右外
    側脖子挫傷、右前臂擦傷、腦震盪、頭部外傷、雙肩挫傷右
    大腿及臀部挫傷等傷害（張羣因過失致呂昕受傷部分未據告
    訴）。
二、案經張羣、呂昕、蔡旻叡訴由臺中市政府警察局第三分局報
    告臺灣臺中地方檢察署檢察官偵查起訴。
    理    由
一、上揭犯罪事實，業據被告張羣、蔡旻叡於本院準備程序時均
    坦承不諱（見本院交易卷第86頁、第111 頁），核與證人即
    告訴人呂昕於警詢及偵查中之證述相符（見偵卷第37-41 頁
    、第165 頁），並有道路交通事故現場圖、道路交通事故調
    查報告表㈠、㈡、現場及車損照片10張、臺中市車輛行車事
    故鑑定委員會中市車鑑0000000 案鑑定意見書、臺中市行車
    事故鑑定覆議委員會覆議字第0000000 案覆議意見書、行車
    紀錄器錄影畫面翻拍照片4 張、被告張羣之中國醫藥大學附
    設醫院診斷證明書、告訴人之中國醫藥大學附設醫院診斷證
    明書、被告蔡旻叡之中國醫藥大學附設醫院診斷證明書在卷
    可佐（見偵卷第69頁、第71-73 頁、第75-83 頁、第197-20
    0 頁、第229-232 頁、核交卷第5-9 頁、偵卷第135 頁、第
    137 頁、第45頁），足認被告2 人前揭任意性自白均與事實
    相符，堪以採信，本案事證明確，應依法論科。
二、核被告2 人所為，均係犯刑法第284 條前段之過失傷害罪。
    被告蔡旻叡以1 個過失行為，同時致被告張羣及告訴人受傷
    ，為一行為同時侵害數法益之同種想像競合犯，應依刑法第
    55條前段規定，從一重處斷。被告2 人於有偵查權限之機關
    或公務員發覺本案犯行前，留在現場並向到場處理之員警承
    認其等為肇事人，自首而接受裁判，此有臺中市政府警察局
    道路交通事故肇事人自首情形紀錄表2 紙在卷可憑（見偵卷
    第91頁、第93頁），爰均依刑法第62條前段規定，減輕其刑
    。
三、爰以行為人之責任為基礎，審酌被告張羣經鑑定駕車行至無
    號誌交岔路口，左方車未暫停讓右方車先行，為肇事主因，
    並造成被告蔡旻叡受有如事實欄所示之傷害；被告蔡旻叡經
    鑑定駕車行經無號誌交岔路口，未減速慢行作隨時停車之準
    備，為肇事次因，並造成被告張羣及告訴人各受有如事實欄
    所示之傷害，各自之違反義務程度、犯罪手段、所造成之損
    害，及被告2 人均坦承犯行，惟迄今未能賠償彌補所造成之
    損害之犯後態度，暨被告2 人均無其他犯罪紀錄之素行，此
    有臺灣高等法院被告前案紀錄表在卷可憑，兼衡被告張羣於
    警詢中自陳博士畢業之智識程度、擔任教師之生活狀況；被
    告蔡旻叡於警詢中自陳大學畢業之智識程度、小康之經濟狀
    況等一切情狀，各量處如主文所示之刑，並均諭知易科罰金
    之折算標準。
四、被告張羣之辯護人為其辯護以：請諭知被告張羣緩刑之宣告
    等語（見本院交易卷第81頁）。查，被告張羣固然未曾有犯
    罪紀錄且已坦承犯行，然其尚未賠償或彌補其本案犯行所造
    成之損害，均業如前述，是本案尚難認有暫不行刑罰為適當
    之事由存在，本院認不宜為緩刑之宣告，附此敘明。
五、依刑事訴訟法第449 條第2 項、第3 項前段，刑法第284 條
    前段、第55條前段、第62條前段、第41條第1 項前段，刑法
    施行法第1 條之1 第1 項，逕以簡易判決處刑如主文。
六、如不服本判決，應於收受送達後20日內向本院提出上訴書狀
    （應附繕本）。
本案經檢察官李毓珮提起公訴，檢察官葉芳如到庭執行職務。
中    華    民    國   110    年    1     月    27    日
                  刑事第七庭    法  官  陳昱翔
上正本證明與原本無異。
                                書記官  陳筱惠
中    華    民    國   110    年    1     月    27    日
附錄論罪科刑法條
刑法第284條
因過失傷害人者，處一年以下有期徒刑、拘役或十萬元以下罰金
；致重傷者，處三年以下有期徒刑、拘役或三十萬元以下罰金。